# 请教，子公司清算货币资金余额怎样处理？

提问人：ynwrvkpl 时间：2020-05-23 18:34:13
2019 年全资子公司清算完毕，未注销，子公司银行存款余额还有 1504 元，请教这个余额是记入母公司银行存款同时确认投资收益吗？

回答人：chenyiwei
该子公司应继续纳入母公司的合并报表范围。由于该笔存款还在子公司的银行账户内，故母公司不应将其作为母公司自己的银行存款核算，要到收回该笔存款后才能确认投资收益。